【裁判字號】    99,訴,312
【裁判日期】    990601
【裁判案由】    違反槍砲彈藥刀械管制條例
【裁判全文】
臺灣臺南地方法院刑事判決               99年度訴字第312號
公  訴  人  臺灣臺南地方法院檢察署檢察官
被      告  乙○○
選任辯護人  蔡信泰律師
上列被告因違反槍砲彈藥刀械管制條例案件，經檢察官提起公訴
（98年度偵字第15086號），本院判決如下：
    主  文
乙○○未經許可，寄藏可發射子彈具有殺傷力之改造手槍，累犯
，處有期徒刑貳年，併科罰金新臺幣貳萬元，罰金如易服勞役，
以新臺幣壹仟元折算壹日，扣案之仿BERETTA廠八四型半自動手
槍之改造手槍壹支（含彈匣壹個，槍枝管制編號：000000
0000號）、子彈玖顆均沒收。
    事  實
一、乙○○前因施用及轉讓毒品案件，經本院分別判處有期徒刑
    十月、一年四月確定，嗣經合併定應執行刑為有期徒刑二年
    一月，於民國九十六年二月五日縮短刑期假釋出監，所餘刑
    期付保護管束，甫於九十七年三月八日保護管束期滿，未經
    撤銷假釋，其未執行之刑以已執行論而執行完畢。詎乙○○
    仍不知悔改，明知具有殺傷力之改造手槍及子彈，分別係槍
    砲彈藥刀械管制條例第四條第一款、第二款所列管之違禁物
    ，非經中央主管機關之許可，不得持有或寄藏。竟未經許可
    ，於九十七年八月中旬某日，在臺南縣關廟鄉○○○道路旁
    ，受黃唯佳（已歿，另經檢察官為不起訴處分）之委託代為
    保管具有殺傷力之仿BERETTA廠八四型半自動手槍製造之改
    造手槍一支（含彈匣一個，槍枝管制編號：0000000
    000號）、具殺傷力之子彈十四顆及欠缺楔型塊，無法擊
    發子彈不具殺傷力之改造手槍一把，而寄藏前開改造手槍、
    子彈。嗣乙○○因另涉販賣毒品案件於臺灣臺南地方法院檢
    察署偵查中，未被有偵查權之公務員或機關發覺前主動供出
    其另持有上開改造手槍、子彈，而於九十八年十月十九日經
    警借提外出查證，並在其位於臺南縣仁德鄉○○○街四十一
    號住處後方之花盆內，起出前開槍枝、子彈，並接受裁判。
二、案經臺南縣警察局麻豆分局報請臺灣臺南地方法院檢察署檢
    察官偵查起訴。
    理  由
一、上開事實，迭據被告乙○○於警詢、偵查中及本院審理時均
    坦承不諱。復有如事實欄所示之扣案改造手槍一支（含彈匣
    一個）、改造子彈十四顆足資佐證。又上開扣案改造槍、彈
    經內政部警政署刑事警察局依據檢視法、性能檢驗法、試射
    法鑑驗結果，認送鑑改造手槍一枝（槍枝管制編號0000
    000000號），認係改造手槍，由仿BERETTA 廠八四型
    半自動手槍製造之槍枝，換裝土造金屬槍管而成，擊發功能
    正常，可供擊發適用子彈使用，認具殺傷力；另認送鑑子彈
    六顆，認均非制式子彈，採樣二顆試射，均可擊發，認具殺
    傷力；又送鑑子彈八顆，認均非制式子彈，採樣三顆試射，
    均可擊發，認具殺傷力，有該局九十八年十一月十六日刑鑑
    字第０九八０一四九八七一號鑑驗書附卷可參，足認被告自
    白部分核與事實相符，應可採信，本件事證明確，其犯行洵
    堪認定。
二、核被告所為，係犯槍砲彈藥刀械管制條例第八條第四項、第
    十二條第四項之罪。其持有槍、彈之低度行為，應為寄藏之
    高度行為所吸收，不另論罪。被告以一寄藏行為，同時寄藏
    改造手槍、子彈，觸犯二罪名，應依刑法第五十五條前段論
    以想像競合犯，並從一重之槍砲彈藥刀械管制條例第八條第
    四項論處。被告有事實欄所載之前科紀錄，且於九十七年三
    月八日執行完畢，有臺灣高等法院被告前案紀錄表在卷可憑
    ，其於受有期徒刑之執行完畢後五年內，故意再犯本件有期
    徒刑以上之罪，為累犯，應依刑法第四十七條第一項規定加
    重其刑。又被告於上揭犯罪後未被有偵查權之公務員或機關
    發覺前，向員警自首坦承犯行，進而接受裁判，有警訊筆錄
    載明可稽（見本院卷第三十頁），依自首之規定減輕其刑。
    並依法先加重後減輕。爰審酌被告犯罪之動機、目的、手段
    ，雖未用於從事其他犯罪，惟仍對社會治安構成潛在危險，
    並其犯罪後坦承犯行等一切情狀，量處如主文所示之刑，罰
    金部分並諭知如易服勞役之折算標準，以資懲儆。扣案改造
    手槍（含彈匣一個；槍枝管制編號0000000000號
    ）一支、改造子彈九顆為違禁物，應依刑法第三十八條第一
    項第一款宣告沒收。另鑑定時試射之具殺傷力改造子彈五顆
    ，因已試射完畢，爰不為沒收之諭知，附此敘明。
據上論斷，應依刑事訴訟法第二百九十九條第一項前段，槍砲彈
藥刀械管制條例第八條第四項、第十二條第四項、第十八條第一
項，刑法第十一條前段、第五十五條前段、第四十七條第一項、
第四十二條第三項前段、第三十八條第一項第一款，判決如主文
。
本案經檢察官甲○○到庭執行職務
中    華    民    國    99    年    6    月     1    日
                  刑事第五庭  審判長  法  官  張瑛宗
                                      法  官  包梅真
                                      法  官  鍾邦久
以上正本證明與原本無異。
如不服本判決應於收受本判後10日內向本院提出上訴書狀，並應
敘述具體理由。其未敘述上訴理由者，應於上訴期間屆滿後20日
內向本院補提理由書狀（均須按他造當事人之人數附繕本）「切
勿逕送上級法院」。
                                      書記官  蔡志賢
中    華    民    國    99    年    6    月     1    日
附錄本案論罪科刑法條：
槍砲彈藥刀械管制條例第8條
未經許可，製造、販賣或運輸鋼筆槍、瓦斯槍、麻醉槍、獵槍、
空氣槍或第4條第1項第1款所定其他可發射金屬或子彈具有殺傷
力之各式槍砲者，處無期徒刑或5年以上有期徒刑，併科新臺幣1
千萬元以下罰金。
未經許可，轉讓、出租或出借前項所列槍枝者，處5年以上有期
徒刑，併科新臺幣1千萬元以下罰金。
意圖供自己或他人犯罪之用，而犯前二項之罪者，處無期徒刑或
7年以上有期徒刑，併科新臺幣1千萬元以下罰金。
未經許可，持有、寄藏或意圖販賣而陳列第1項所列槍枝者，處3
年以上10年以下有期徒刑，併科新臺幣700萬元以下罰金。
第1項至第3項之未遂犯罰之。
槍砲彈藥刀械管制條例第12條第4項
未經許可，持有、寄藏或意圖販賣而陳列子彈者，處5年以下有
期徒刑，併科新台幣300萬元以下罰金。

司法院資訊處製作；財團法人民間司法改革基金會備份。
